【裁判字號】    95,抗,1798
【裁判日期】    951228
【裁判案由】    假扣押
【裁判全文】
臺灣高等法院民事裁定                  95年度抗字第1798號
抗  告  人  協鎰機械工程有限公司
法定代理人  甲○○
上列抗告人因與相對人偉倫營造股份有限公司間假扣押事件，對
於中華民國95年11月13日台灣台北地方法院95年度裁全字第1687
4號所為裁定提起抗告，本院裁定如下：
    主  文
抗告駁回。
抗告訴訟費用由抗告人負擔。
    理  由
一、抗告意旨略以：抗告人以相對人積欠承攬報酬為由向原法院
    聲請假扣押，已提出工程承攬合約、發票3張及伊與相對人
    公司之基本資料，證明兩造間確有承攬關係存在，及相對人
    積欠伊承攬報酬之情事；前開工程承攬合約書及發票當能做
    為法院即時調查之證據，且伊亦陳明願供擔保；再本件承攬
    報酬總價為新台幣（下同）3066萬元，伊僅就相對人尚未給
    付之891萬8808元聲請假扣押，伊已盡釋明之責，為此聲明
    廢棄原裁定，准對相對人為假扣押云云。
二、按依民事訴訟法第522條第1項、第523條第1項、第526條第1
    項、第2項規定，債權人就金錢請求或得易為金錢請求之請
    求，欲保全強制執行者，得聲請假扣押；假扣押非有日後不
    能強制執行或甚難執行之虞者，不得為之；請求及假扣押之
    原因應釋明之；前項釋明如有不足，而債權人陳明願供擔保
    或法院認為適當者，法院得定相當之擔保，命供擔保後為假
    扣押。其中民事訴訟法第526條第2項規定，係92年2月7日修
    正公布。依修正後之規定，債權人聲請假扣押，應釋明其請
    求及假扣押之原因；須所為釋明如有不足，而債權人陳明願
    供擔保或法院認為適當者，始得定相當之擔保，命供擔保後
    為假扣押。若債權人就其請求及假扣押之原因未予釋明，法
    院尚且不得命供擔保後為假扣押（最高法院94年台抗字第66
    5號裁定參照）。
三、經查抗告人聲請假扣押，固據其提出承攬合約書及發票以釋
    明其請求之原因，惟就所認相對人究竟有何日後不能強制執
    行或甚難執行之虞之假扣押原因，僅泛稱「頃聞債務人有隱
    匿財產之消息，誠恐日後有不能強制執行之虞」云云，並未
    提出證據可供法院即時調查以信其主張為真實，即未盡釋明
    之義務。相對人既未釋明其聲請假扣押之原因，雖其陳明願
    供擔保以代釋明，並不符假扣押之要件，原法院據此裁定駁
    回其所為假扣押之聲請，並無不合。本件抗告仍未提出證據
    釋明假扣押之原因，抗告意旨指摘原裁定不當，聲明廢棄，
    為無理由。
四、據上論結，本件抗告為無理由，依民事訴訟法第495條之1第
    1項、第449條第1項、第95條、第78條，裁定如主文。
中    華    民    國    95    年    12    月    28    日
                  民事第八庭
                      審判長法  官  吳景源
                            法  官  連正義
                            法  官  鄭威莉
正本係照原本作成。
本裁定除以適用法規顯有錯誤為理由，並經本院許可外，不得再
抗告。如提起再抗告，應於收受後10日內委任律師為訴訟代理人
向本院提出再抗告狀。並繳納再抗告費新台幣１千元。
中    華    民    國    96    年    1     月    2     日
                            書記官  秦慧榮


司法院資訊處製作；財團法人民間司法改革基金會備份。
